【裁判字號】    98,易,689
【裁判日期】    980824
【裁判案由】    竊盜
【裁判全文】
臺灣屏東地方法院刑事判決               98年度易字第689號
公  訴  人  臺灣屏東地方法院檢察署檢察官
被      告  甲○○
                    （現因另案於屏東監獄竹田分監執行中）
            丙○○
                    （另案
上列被告等因竊盜案件，經檢察官提起公訴（98年度偵字第1487
號），被告等於本院準備程序中均就被訴事實為有罪之陳述，經
本院裁定依簡式審判程序審理，判決如下：
    主  文
甲○○共同竊盜，累犯，處有期徒刑月，如易科罰金，以新台
幣壹仟元折算壹日。又共同竊盜，累犯，處有期徒刑月，如易
科罰金，以新台幣壹仟元折算壹日。應執行有期徒刑伍月，如易
科罰金，以新台幣壹仟元折算壹日。
丙○○共同竊盜，累犯，處有期徒刑柒月。又共同竊盜，累犯，
處有期徒刑柒月。應執行有期徒刑壹年。
    事  實
一、丙○○前曾因施用第一級毒品案件，經臺灣高等法院高雄分
    院以94年度上訴字第1476號判決判處有期徒刑10月確定，又
    因竊盜案件，經本院以94年度易字第299 號判決判處有期徒
    刑6 月確定，兩罪復經臺灣高等法院高雄分院以96年度聲減
    字第32號裁定減刑為5 月、3 月，並定應執行刑為有期徒刑
    7 月後，於民國96年7 月16日即中華民國96年罪犯減刑條例
    施行日執行完畢。甲○○前因施用第一級毒品案件，經本院
    以95年度訴字第567 號判決判處有期徒刑1 年確定，並再經
    本院以96年度聲減字第145 號裁定減為有期徒刑6 月後，亦
    於96年7 月16日即中華民國96年罪犯減刑條例施行日執行完
    畢。
二、詎其二人均仍不知悔改，竟共同基於意圖為自己不法所有之
    犯意聯絡，分別於下列時間、地點，為下列徒手竊盜之犯行
    ：
(一)、於98年1 月2 日16時30分許，由丙○○駕駛向不知情之蔡丁
    輝所借得之車牌號碼為VI-5040 號自用小客車，搭載甲○○
    ，至屏東縣鹽埔鄉○○村○○○街20巷35號余世宗之養雞場
    ，由丙○○在車上把風，甲○○徒手打開養雞場之鐵絲網後
    （鐵絲網未遭破壞），竊取余世宗所有之成雞11隻。
(二)、二人另行起意，又於翌日13時30分許，再至上揭地點，以相
    同之手法共同竊取余世宗所有之成雞13隻。
    嗣經警於98年1 月13日上午9 時30分許，在屏東縣瑪家鄉○
    ○村○○路迦南資源回收場內，因另案查捕案外人蔡丁輝時
    ，適甲○○在場，其於屏東縣政府警察局刑事警察大隊偵二
    隊承辦警員詢及有無涉及其他竊案時，主動承認上開二起犯
    行，且願意接受法院裁判而自首，並供出共犯丙○○而循線
    查知上情。
三、案經屏東縣政府警察局移請臺灣屏東地方法院檢察署檢察官
    偵查起訴。
    理  由
壹、程序方面
一、按「除簡式審判程式、簡易程式及第三百七十六條第一款、
    第二款所列之罪之案件外，第一審應行合議審判。」此刑事
    訴訟法第284 條之1 定有明文。又本件檢察官起訴被告等所
    犯係刑法第320 條第1 項之竊盜罪，屬於刑事訴訟法第376
    條第2 款所定之罪，是依上開規定，即由本院獨任進行審判
    程序，就此合先敘明。
二、按除被告所犯為死刑、無期徒刑、最輕本刑為3 年以上有期
    徒刑之罪或高等法院管轄第一審案件者外，於法院行準備程
    序進行中，被告先就被訴事實為有罪之陳述時，審判長得告
    知被告簡式審判程序之旨，並聽取當事人、代理人、辯護人
    及輔佐人之意見後，裁定進行簡式審判程序；又簡式審判程
    序之證據調查，不受刑事訴訟法第159 條第1 項、第161 條
    之2 、第161 條之3 、第163 條之1 及第164 條至第170 條
    規定之限制，刑事訴訟法第273 條之1 第1 項、第279 條第
    2 項前段、第273 條之2 分別定有明文。被告等所為係犯死
    刑、無期徒刑、最輕本刑為3 年以上有期徒刑以外之罪，其
    於準備程序中就被訴事實為有罪之陳述，經本院告知簡式審
    判程序之旨，並聽取公訴人、被告之意見後，本院認為適宜
    進行簡式審判程序，依刑事訴訟法第273 條之1 第1 項規定
    ，裁定進行簡式審判程序，合先敘明。
貳、實體部分
一、上開犯罪事實業據被告2 人於本院審理中坦承不諱，核與被
    害人余世宗指述之情節相符，復有遠傳電信股份有限公司00
    00000000號電話雙向通聯查詢單、屏東縣鹽埔鄉○○村○○
    路及鹽埔鄉○○○街20巷之google地圖、遠傳電信股份有限
    公司98年5 月25日遠傳（企營）字第09810505577 號函、公
    務電話記錄表、台灣大哥大資料查詢、照片等附卷可稽，被
    告等之自白核與事實相符，本件事證已明，被告等犯行洵堪
    認定。
二、核被告2 人所為，均係犯刑法第320 條第1 項之竊盜罪。被
    告2 人就本件兩起竊盜犯行，均有犯意聯絡及行為分擔，為
    共同正犯。被告2 人所犯二罪，犯意各別，應分論併罰之。
    被告2 人如前事實欄一、所述之前科一情，有臺灣屏東地方
    法院檢察署刑案資料查註紀錄表、臺灣高等法院被告全國前
    案紀錄表各1 紙附卷可稽，其等於5 年以內故意再犯本件有
    期徒刑之罪，為累犯，應各依刑法第47條第1 項之規定各加
    重其刑。又本件兩起竊盜犯行，均係被告甲○○於98年1 月
    13 日9時30分許，在屏東縣瑪家鄉○○村○○路迦南資源回
    收場內，因警方另案查捕案外人蔡丁輝時，適其在場，於屏
    東縣政府警察局刑事警察大隊偵二隊承辦警員詢及有無涉及
    其他竊案時，主動承認上開二起犯行一情，業經證人即當日
    另案查緝案外人蔡丁輝之員警乙○○於本院審理中結證明確
    （見本院卷第42頁背面），是被告甲○○於上開竊盜犯行後
    ，在未有偵查犯罪職權之機關或公務員尚未確定被告甲○○
    係犯罪行為人前，即向承辦警員坦承犯行並接受裁判，均已
    合於自首之要件，爰依刑法第62條前段規定各減輕刑責。並
    各依刑法第71條第1 項先加後減之。爰審酌被告2 人為圖不
    勞而獲而犯罪，前有多起竊盜前科（被告丙○○於90年、91
    年、93年、94年、98年間均分別因竊盜案件經法院判刑，現
    亦仍有多起竊盜案件在法院審理中；被告甲○○則於90年間
    曾因竊盜案件經法院判刑）；惟本件所得財物價值非鉅及犯
    後均坦承犯行等一切情狀，各量處如主文所示之刑，並各定
    其應執行之刑。並就被告甲○○部分，諭知如易科罰金之折
    算標準。
據上論斷，應依刑事訴訟法第284 條之1 、第273 條之1 第1 項
、第299 條第1 項前段，刑法第28條、第320 條第1 項、第47條
第1 項、第62條前段、第51條第5 款、第41條第1 項前段，刑法
施行法第1條之1，判決如主文。
本案經檢察官劉昀到庭執行職務。
中    華    民    國    98    年    8     月    24    日
                  刑事第一庭    法  官  羅培毓
以上正本證明與原本無異。
如不服本判決應於收受判決後10日內向本院提出上訴書狀，並
應敘述具體理由；其未敘述上訴理由者，應於上訴期間屆滿後
20日內向本院補提理由書（均須按他造當事人之人數附繕本）
「切勿逕送上級法院」。
中    華    民    國    98    年    8     月    24    日
                                書記官  戴仲敏
附錄本案論罪科刑法條全文：
中華民國刑法第320條
（普通竊盜罪、竊佔罪）
意圖為自己或第三人不法之所有，而竊取他人之動產者，為竊盜
罪，處 5 年以下有期徒刑、拘役或 5 百元以下罰金。
意圖為自己或第三人不法之利益，而竊佔他人之不動產者，依前
項之規定處斷。
前二項之未遂犯罰之。


司法院資訊處製作；財團法人民間司法改革基金會備份。
